de: Verjüngung des Drumsticks: Langer Taper; Mittlerer Taper; Kurzer Taper; Sonstige
ru: Конусность барабанной палочки: Длинное сужение; Среднее сужение; Короткое сужение; Другое
vi: Độ côn của dùi trống: Cổ vuốt dài; Cổ vuốt vừa; Cổ vuốt ngắn; Khác
zh-CN: 鼓槌锥形: 长渐细; 中渐细; 短渐细; 其他
it: Conicità della bacchetta: Collo lungo; Collo medio; Collo corto; Altro
ko: 드럼스틱 테이퍼: 롱 테이퍼; 미디엄 테이퍼; 숏 테이퍼; 기타
zh-TW: 鼓棒錐度: 長錐度; 中錐度; 短錐度; 其他
hr-HR: Suženje palice za bubanj: Dugi konus; Srednji konus; Kratki konus; Ostalo
el: Κωνικότητα μπαγκέτας τυμπάνου: Μακρύ κωνικό τμήμα; Μεσαίο κωνικό τμήμα; Κοντό κωνικό τμήμα; Άλλο
fi: Rumpukapulan kapeneminen: Pitkä kavennus; Keskipitkä kavennus; Lyhyt kavennus; Muu
th: ความเรียวของไม้กลอง: เรียวยาว; เรียวปานกลาง; เรียวสั้น; อื่นๆ
sk-SK: Zúženie paličky: Dlhé zúženie; Stredné zúženie; Krátke zúženie; Iné
cs: Zúžení paličky: Dlouhé zúžení; Střední zúžení; Krátké zúžení; Ostatní
tr: Baget ucu konikliği: Uzun konik; Orta konik; Kısa konik; Diğer
da: Trommestik-tilspidsning: Lang taper; Medium taper; Kort taper; Anden
bg-BG: Степен на стесняване на палките за барабани: Дълго стесняване; Средно стесняване; Късо стесняване; Друго
lt-LT: Būgnų lazdelės siaurėjimas: Ilgas smailėjimas; Vidutinis smailėjimas; Trumpas smailėjimas; Kita
nl: Drumstok taper: Lange taper; Medium taper; Korte taper; Anders
hu: Dobverő vékonyodása: Hosszú elvékonyodás; Közepes elvékonyodás; Rövid elvékonyodás; Egyéb
nb: Trommestikkkoning: Lang kon; Middels kon; Kort kon; Annet
pt-PT: Afunilamento de baqueta: Conicidade longa; Conicidade média; Conicidade curta; Outro
ro-RO: Conicitatea bețelor de tobă: Conicitate lungă; Conicitate medie; Conicitate scurtă; Altele
pt-BR: Afunilamento de baqueta: Afilamento longo; Afilamento médio; Afilamento curto; Outro
sl-SI: Zoženje bobna: Dolga koničnost; Srednja koničnost; Kratka koničnost; Drugo
ja: ドラムスティックテーパー: ロングテーパー; ミディアムテーパー; ショートテーパー; その他
es: Conicidad de la baqueta: Cuello largo; Cuello mediano; Cuello corto; Otro
fr: Effilement de la baguette: Cône long; Cône moyen; Cône court; Autre
en: Drumstick taper: Long taper; Medium taper; Short taper; Other
sv: Trumstick-kona: Lång avsmalning; Medium avsmalning; Kort avsmalning; Övrigt
pl: Stożkowanie pałeczki perkusyjnej: Długie zwężenie; Średnie zwężenie; Krótkie zwężenie; Inne